# 求助陈老师-同一控制下企业合并未分配利润冲成负数

提问人：twm100725 时间：2015-10-20 19:53:16
陈老师，有三个公司，A、B、C，A控制B,也控制C，现在A要把它持有的C公司股份用于对B公司增资，增资完成后A控制B，B控制C，我所在的公司是B。我理解，对于我所在的公司B，已经构成同一控制下企业合并，B公司取得C公司的长期股权投资应当以C公司账面价值为基础计算，若C公司净资产账面价值为 500 ，评估价值为 700 ，B公司取得长投初始投资成本应当为 500 （假定100%持股），但是A公司要求按照 700 增资B，造成B公司要冲未分配利润 200 （无资本公积），问题是B公司的未分配利润根本就没有 200 ，只能冲成负数，请问请老师，（ 1 ）是否可以冲成负数，（ 2 ）B公司拟在 3 年内上市，请问陈老师有什么好的方法能够不让这笔交易对累计未分配利润产生影响。。

回答人：chenyiwei
1 、未分配利润可以冲减为负数。 2 、应注意在申报IPO的最后一期资产负债表日，B公司个别报表和合并报表层面的未分配利润为正数，具有向股东分红的能力。

提问人：twm100725 时间：2015-10-21 14:44:08
陈老师，本年未分配利润冲成负数对于“3年扣非净利润为正数”是不是没有影响？只是ipo上市最近一期的累计未分配利润不能为负数。

回答人：chenyiwei
是。同一控制下合并的交易差额冲减留存收益属于权益性交易，不影响损益，也就不影响申报期内利润指标完成与否的判断。

提问人：cpajf 时间：2016-03-11 11:13:48
请教陈老师：如果当期未分配利润冲减为负数，那当期形成的净利润在提取盈余公积时，是否需要先弥补未分配利润的负数后再进行提取？

回答人：chenyiwei
理论上是。实际操作中还没有遇到过此类案例。